臺灣高等法院民事裁定
109年度抗字第45號
抗  告  人  LEADER-96 LTD.




法定代理人  DIMITAR GEORGIEV ZLATANOV

訴訟代理人  黃維倫律師
上列抗告人因與相對人永輪工業股份有限公司間請求給付貨款事
件，對於民國108年12月10日臺灣臺北地方法院所為裁定（108年
度國貿字第1號），提起抗告，本院裁定如下：
    主  文
抗告駁回。
抗告訴訟費用由抗告人負擔。
    理  由
一、原告於中華民國無住所、事務所及營業所者，法院應依被告
    聲請，以裁定命原告供訴訟費用之擔保。前項規定，如原告
    請求中，被告無爭執之部分，或原告在中華民國有資產，足
    以賠償訴訟費用時，不適用之，民事訴訟法第96條定有明文
    。又第三審律師酬金，為訴訟費用之一部，此觀同法第77條
    之25、第466條之3第1項規定亦明。再法院裁定律師酬金，
    應斟酌案情之繁簡、訴訟之結果及律師之勤惰，民事財產權
    之訴訟，於訴訟標的金額3％以下，最高不得逾新臺幣（下同
    ）50萬元，法院選任律師及第三審律師酬金核定支給標準第
    4條第1項第1款可資參照。
二、相對人就其與抗告人間請求給付貨款事件，請求法院裁定命
    抗告人供訴訟費用之擔保。原法院以第二、三審裁判費用及
    第三審律師費用額為準，裁定命抗告人為相對人提供訴訟費
    用擔保金額66萬4445元。抗告人雖以相對人就請求貨款其中
    美金3500元、歐元2萬7705元（以下合稱為系爭貨款），有
    給付意願，該部分貨款屬相對人無爭執部分或伊在中華民國
    之資產，足以賠償訴訟費用，無預供擔保之必要云云。惟觀
    諸抗告人自陳：相對人拒付貨款歐元42萬6271.05元，經伊
    發函催告，迄今仍未清償，爰訴請相對人如數給付等語（見
    原法院卷第15至16頁），可見相對人對系爭貨款仍有爭執，
    且抗告人尚未收受系爭貨款，難認抗告人在我國有足以賠償
    訴訟費用之資產，自有預供擔保之必要。又本件訴訟標的金
    額為1517萬9512元（見原法院卷第81頁），應徵第二、三審
    訴訟費用各為21萬8376元。另參以相對人所述：抗告人並未
    舉證兩造間有合約且已按時交貨，況有無瑕疵擔保責任，亦
    非無疑等語（見原法院卷第156頁），可見本件案情為涉外
    國際貿易尚非簡易，衡酌可能之訴訟結果及律師勤惰等情，
    認本件第三審律師酬金按訴訟標的金額1.5％酌定為22萬7693
    元，應屬允當。準此，原裁定以本件第二、三審訴訟費用及
    第三審律師酬金總額為計算基準，命抗告人供訴訟費用擔保
    66萬4445元（計算式：218376×2＋227693＝664445），於法核
    無違誤。抗告意旨指摘原裁定不當，求予廢棄，為無理由，
    應予駁回。
三、據上論結，本件抗告為無理由，爰裁定如主文。
中　　華　　民　　國　　109 　年　　4 　　月　　14　　日
                  民事第十六庭  
                        審判長法  官  朱耀平
                              法  官  羅立德
                              法  官  邱育佩
正本係照原本作成。
本裁定除以適用法規顯有錯誤為理由外，不得再抗告。如提起再
抗告，應於收受送達後10日內委任律師為代理人向本院提出再抗
告狀。並繳納再抗告費新臺幣１千元。
中　　華　　民　　國　　109 　年　　4 　　月　　14　　日
    　　　　　　　　　　　　　書記官  林伶芳